臺灣臺南地方法院刑事判決　　　　　 99年度交簡上字第138號
上　訴　人　臺灣臺南地方法院檢察署檢察官
被　　　告　劉文敬
上列上訴人因被告過失傷害案件，不服本院99年度交簡字第1558
號中華民國99年7 月30日第一審簡易判決（聲請簡易判決處刑書
案號：99年度偵字第9599號），提起上訴，本院管轄之第二審合
 議庭判決如下：
    主      文
上訴駁回。
劉文敬緩刑貳年。
    事實及理由
一、本案經本院審理結果，認第一審判決以被告劉文敬係犯刑法
    第284條第1項前段之過失傷害罪，依刑事訴訟法第449條第1
    項前段、第454條第2項，刑法284條第1項前段、第62條前段
    、第41條第1項前段，刑法施行法第1條之1第1項、第2 項前
    段，量處被告有期徒刑2月，如易科罰金，以新臺幣1,000元
    折算1 日，其認事用法及量刑均無不當，應予維持，並引用
    第一審簡易判決書記載之事實、證據及理由（如附件）。
二、檢察官依告訴人請求提起上訴，上訴意旨略以：被告係從事
    業務之人，本件應涉犯刑法第284條第2項之業務過失罪嫌；
    且被告一再推託應負責任，未與告訴人達成和解，原審僅判
    處有期徒刑2 月，並得易科罰金，更無賠償告訴人之可能，
    無異令傷人身體健康者可納金國庫了事，實非刑罰懲惡矯治
    目的所得容許，因認原審量刑實屬過輕，請求撤銷改判等語
    。按刑法第284條第2項所謂之業務，係指反覆同種類之行為
    為目的之社會活動而言。本件檢察官並未指明被告係從事職
    業駕駛工作，或駕駛汽車與其所從事之職業內容有直接關聯
    ，因而其駕車係基於其社會生活之地位而反覆執行之業務，
    更未舉出證據證明前情，執此上訴自無理由。又被告於本審
    審理期間，業與告訴人達成和解，賠償告訴人之損失，告訴
    人並具狀表明願宥恕被告不再追究，有告訴人於100年1月14
    日提出之陳報狀暨臺南市東區調解委員會調解筆錄在卷可按
    ，是檢察官以被告未與告訴人和解賠償損失，指摘原審量刑
    過輕云云，亦無理由，應予駁回上訴。
三、查被告前未曾因故意犯罪受有期徒刑以上刑之宣告，有臺灣
    高等法院被告前案紀錄表在卷足參，其因一時失慮，致罹刑
    典，事後已與告訴人和解，賠償告訴人之損失，信其經此偵
    、審程序，應已知所警惕，本院認其所受刑之宣告以暫不執
    行為適當，爰併諭知緩刑2年，以啟自新。
據上論斷，應依刑事訴訟法第455 條之1第1項、第3項、第368條
、第373條，刑法第74條第1項第1款，判決如主文。
本案經檢察官郭書鳴到庭執行職務。
中    華    民    國   100    年    1     月    27    日
                  刑事第十三庭  審判長法  官  吳勇輝
                                      法  官  程克琳
                                      法  官  熊祥雲
以上正本證明與原本無異。
不得上訴。
                                      書記官  林幸萱
中    華    民    國   100    年    1     月    27    日
附錄本案論罪科刑法條全文
中華民國刑法第284條第1項：
因過失傷害人者，處 6 月以下有期徒刑、拘役或 5 百元以下罰
金，致重傷者，處 1 年以下有期徒刑、拘役或 5 百元以下罰金
。